【裁判字號】    89,易,1972
【裁判日期】    890821
【裁判案由】    贓物
【裁判全文】
臺灣臺南地方法院刑事判決                        八十九年度易字第一九七二號
    公  訴  人  臺灣台南地方法院檢察署檢察官
    被      告  甲○○○
右列被告因贓物案件，經檢察官提起公訴（八十九年度偵字第六六二七號），本院判
決如左：
    主  文
甲○○○收受贓物，處有期徒刑參月，如易科罰金，以參佰元折算壹日。
    事  實
一、甲○○○於民國八十九年二月中旬間，在台南縣七股鄉大潭村二十號其經營之麵
    攤旁，明知綽號「阿木」及「阿章」之不詳姓名男子交伊試用之Ｓ七—一八二六
    號之自用小貨車，係來路不明之贓車，竟仍收受該車，囑「阿木」者將該車停放
    在麵攤旁之空地。嗣於八十九年五月三十日中午十二時二十一分許，為警在上開
    處所發現該車後，請甲○○○將該車駛至台南縣警察局佳里分局後港派出所處查
    驗該車之引擎號碼後始發現上情。
二、案經台南縣警察局佳里分局報請台灣台南地方法院檢察署檢察官偵查起訴。
    理  由
一、訊據被告甲○○○對於右開事實，除辯稱：伊不知該車係贓物外，餘均坦承不諱
    。然查上開車輛係被害人乙○○於八十八年五月十五分日在高雄市○鎮區○○路
    二段一一一巷二十九號被竊，此一事實，業據乙○○於警訊時指訴在卷，並有車
    輛竊盜失竊資料個別查詢報表一紙在卷足憑，足見該車確係贓車，甚為明確。而
    被告對於綽號「阿木」及「阿章」之人並不熟識，亦不知其真實年籍資料，且渠
    二人將該車交予被告試用時，該車並未懸掛車牌，亦未提供行車執照，此亦經被
    告與警訊時及偵查供供明在卷，則恆諸常情，該車茍非來源不明知贓車，豈有未
    懸掛車牌，亦無行車執照？且綽號「阿木」及「阿章」之人，豈願輕易將該車交
    予與渠二人並非熟識之被告使用？足証被告所辯伊不知該車係贓車乙節，有違常
    情，不足採信。罪證明確，被告犯行堪以認定。
二、核被告所為，係犯刑法第三百四十九條第一項之收受贓物罪。爰審酌被告之素行
    、犯罪之動機、手段、目的、所生危害及犯罪後態度等一切情狀，量處如主文所
    示之刑，並諭知易科罰金之折算標準，以示懲儆。
三、據上論斷，應依刑事訴訟法第二百九十九條第一項前段，刑法第三百四十九條第
    一項、第四十一條，罰金罰鍰提高標準條例第一條前段、第二條，判決如主文。
中      華      民      國      八十九      年      八    月    二十一  日
                              臺灣臺南地方法院刑事第一庭
                                  法  官  柯  顯  卿
右正本證明與原本無異
如不服本判決應於送達後十日內向本院提出上訴狀
                                  書記官  盧  立  勇
中      華      民      國八十九      年      八    月    二十二  日
附錄本案論罪科刑法條全文：
刑法第三百四十九條第一項：收受贓物者，處三年以下有期徒刑、拘役或五百元以下
                          罰金。


司法院資訊處製作；財團法人民間司法改革基金會備份。
